臺灣新北地方法院民事裁定
110年度消債全字第12號
聲  請  人
即  債務人  張正瑋

代  理  人  張家榛律師
上列聲請人因消費者債務清理事件，聲請保全處分，本院裁定如
下：
    主  文
聲請駁回。
本裁定公告之日起60日內，臺灣高雄地方法院109年度司執字第6
5410號強制執行程序，就聲請人張正瑋所有如附表所示之不動產
，經強制執行之拍賣或變價所得，不得分配予無擔保或無優先權
之執行債權人。
    理  由
一、聲請意旨略以：聲請人係因不可歸責於己之事由導致履行債
    務有重大困難，前已聲請清算，惟聲請人所有如附表所示之
    不動產（下稱系爭不動產）業經臺灣高雄地方法院（下稱高
    雄地院）拍賣，且拍賣所得案款即將進行分配，為利聲請人
    得利用債務清理之方式獲得重生之機會，並藉以維持債權人
    公平受償，爰依消費者債務清理條例（下稱消債條例）第19
    條第1項第3款規定，請求停止高雄地院109年度司執字第654
    10號強制執行程序等語。
二、按法院就更生或清算之聲請為裁定前，得因利害關係人之聲
    請或依職權，以裁定為下列保全處分：(一)債務人財產之保
    全處分；(二)債務人履行債務及債權人對於債務人行使債權
    之限制；(三)對於債務人財產強制執行程序之停止；(四)受
    益人或轉得人財產之保全處分；(五)其他必要之保全處分，
    消債條例第19條第1 項定有明文。蓋於法院就更生或清算之
    聲請為裁定前，為防杜債務人之財產減少，維持債權人間之
    公平受償及使債務人有重建更生之機會，有依債權人、債務
    人或其他利害關係人之聲請或依職權為一定保全處分之必要
    。又前項保全處分，除法院裁定開始更生或清算程序外，其
    期間不得逾60日，復為同條第2項前段所明定。再者，辦理
    消費者債務清理事件應行注意事項第11項第3款規定：「關
    於第十九條部分：(三)利害關係人依本條例第19條第1項規
    定聲請部分保全處分時，就當事人未聲請之事項，法院仍得
    依職權斟酌裁定之」。
三、經查：
  ㈠聲請人主張其已向本院聲請清算，經本院以110年度消債清字
    第163號清算事件受理在案，且債權人已聲請對系爭不動產
    為強制執行等情，業據提出高雄地院民國110年10月13日雄
    院和109司執敬字第65410號函為證，並經本院依職權調取上
    開債務清理事件卷宗查明無訛，堪認屬實。然審酌法院依強
    制執行程序進行拍賣或變價，目的在處分債務人之財產，以
    供清償債務人之債務，此與清算之目的相同，尚無限制之必
    要，因此聲請人依消債條例第19條第1項第3款所為停止強制
    執行之保全處分請求，為無理由，不應准許。
  ㈡惟聲請人所有之系爭不動產，經由強制執行程序拍賣或變價
    所得，扣除有擔保或有優先權等債權後之餘額，應予分配與
    全部之普通債權人，此部分應循清算程序為分配，當有限制
    分配予無擔保或無優先權之執行債權人之必要。是揆諸前揭
    說明，聲請人所為保全處分聲請事項固無理由，應予駁回，
    惟本院仍得於上開清算事件之聲請裁定前，參照消債條例第
    19條第1項第2款「就債務人履行債務及債權人對於債務人行
    使債權之限制」之規定，依職權裁定如主文第2項所示保全
    處分之必要。
四、爰裁定如主文。
中　　華　　民　　國　 110　　年　　12　　月　　15  　日
                  民事第二庭    法　官　楊雅萍
以上正本證明與原本無異。
如不服本裁定，應於收受送達後10日內向本院提出抗告狀，並應
繳納抗告費新臺幣1,000元。
中　　華　　民　　國　　110 　年　　12　　月　　15　　日
                                書記官  蘇  泠
附表：
編號              土地坐落       面    積      權    利       範    圍  縣  市 鄉鎮市區  段 小段  地號   平方公尺   1 高雄市 ○○區 ○○  000 4013 100000分之265  備考       

編號  建號  基  地  座  落 ---------------  建  物  門  牌 建築式樣主要建築材料及房屋層數     建物面積（平方公尺）    權利範圍     樓　層　面　積 合　　　　　計 附屬建物主要建築材料及用途   1 0000    高雄市○○區○○段000地號 --------------- 高雄市○○區○○路00號8樓之10 26層數鋼筋混凝土造之第8層  8層：74.73 合計：74.73 陽台：8.97 雨遮：3.86   全部   備考       2 0000 高雄市○○區○○段000地號 --------------- 同上建物共同使用部分   共同使用部分： 14849.37 合計：14849.37  100000分之300   備考 含停車位編號：24號、權利範圍100000分之91